臺灣板橋地方法院刑事判決　　　　　　　96年度訴字第1828號
公　訴　人　臺灣板橋地方法院檢察署檢察官
被　　　告　甲○○
　　　　　　　　　　（現於臺灣士林分監另案執行中）
上列被告因違反毒品危害防制條例案件，經檢察官提起公訴（九
十六年度毒偵字第三０八四），被告於本院準備程序進行中，就
被訴犯罪事實為有罪之陳述，本院告知簡式審判程序之旨，並聽
取其與公訴人之意見後，經合議庭裁定由受命法官獨任進行簡式
審判程序審理後，判決如下：
    主  文
甲○○施用第一級毒品，累犯，處有期徒刑拾月。
    事  實
一、甲○○前因竊盜及偽造文書等案件，經臺灣士林地方法院（
    下稱士林地院）分別以九十年度易字第六０五號刑事判決處
    有期徒刑一年六月，及以九十一年度訴字第五０七號刑事判
    決處有期徒刑四月確定，並經同法院裁定上開罪刑應執行有
    期徒刑一年九月確定，並於民國九十三年五月十八日縮短刑
    期執行完畢出監。
二、其另於九十年間因施用毒品案件，經依法院裁定送觀察、勒
    戒後，認無繼續施用毒品之傾向而於九十年十一月六日釋放
    出所，並由臺灣士林地方法院檢察署（下稱士林地檢署）檢
    察官以九十年度毒偵字第一七０七號為不起訴處分確定；又
    於九十一年間因施用毒品案件，經依法院裁定送觀察、勒戒
    後，認無繼續施用毒品之傾向而於九十一年十二月三日釋放
    出所，並經士林地檢署檢察官以九十一年度毒偵字第九一六
    、一００六號為不起訴處分確定；復於九十四年間因施用毒
    品案件，經士林地院以九十五年度訴字第三九號刑事判決處
    有期徒刑十月確定（現在監執行中）；再於九十五年間因施
    用毒品案件，經士林地方法院以九十五年度訴字第一０四七
    號刑事判決處有期徒刑一年，再由臺灣高等法院於九十六年
    五月九日以九十六年度上訴字第一三七一號刑事判決上訴駁
    回（尚未確定）。
三、詎其仍不知悔改，竟於觀察、勒戒執行完畢釋放後五年內，
    基於施用第一級毒品海洛因之犯意，於九十六年一月十九日
    下午五時許，在其位於臺北市北投區○○○路二十號五樓住
    處內，以將海洛因摻入香菸內再點燃吸食之方式施用海洛因
    乙次；嗣於同日晚上十一時許，在臺北縣三重市○○路○段
    一四二巷十八號前，因前開施用毒品案件（即士林地院九十
    五年度訴字第三九號刑事判決確定）遭士林地檢署發布通緝
    而為警查獲，並經警採集其尿液送請鑑驗，結果呈海洛因代
    謝物之嗎啡陽性反應，始悉上情。
四、案經臺北縣政府警察局三重分局報告臺灣板橋地方法院檢察
    署檢察官偵查起訴。
    理  由
壹、程序方面：本件被告甲○○所犯係死刑、無期徒刑、最輕本
    刑三年以上有期徒刑以外之罪，其於準備程序就前揭被訴事
    實為有罪之陳述，經法官告知簡式審判程序之旨，並聽取其
    與公訴人之意見後，本院認無不得或不宜改依簡式審判程序
    進行之處，爰依刑事訴訟法第二百七十三條之一第一項、第
    二百八十四條之一之規定，由本院合議庭裁定本件由受命法
    官獨任進行簡式審判程序，合先敘明。
貳、實體方面：
一、上開事實，業據被告迭於警詢、偵訊及本院訊問時自白不諱
    ，且被告於前開時間採集之尿液經送驗，結果呈嗎啡之陽性
    反應乙節，此有台灣檢驗科技股份有限公司出具２００７／
    ０２／０１報告編號ＣＨ／２００７／１０９８７之濫用藥
    物尿液檢驗報告及臺北縣政府警察局三重分局查獲毒品案件
    被移送者姓名、代碼對照各乙份（詳見偵查卷第五及六頁）
    在卷可稽。故被告之自白核與事實相符，應堪予採信。是本
    件事證已臻明確，被告犯行洵堪認定，應予依法論科。
二、論罪科刑部分：
(一)、按施用毒品經觀察、勒戒或強制戒治執行完畢釋放後，五年
    後再施用毒品，應適用毒品危害防制條例第二十條第一、二
    項之規定，同條例第二十條第三項定有明文。經查，被告前
    於九十年間因施用毒品案件，經依法院裁定送觀察、勒戒後
    ，認無繼續施用毒品之傾向而於九十年十一月六日釋放出所
    ，並由士林地檢署檢察官以九十年度毒偵字第一七０七號為
    不起訴處分確定；又於九十一年間因施用毒品案件，經依法
    院裁定送觀察、勒戒後，認無繼續施用毒品之傾向而於九十
    一年十二月三日釋放出所，並經士林地檢署檢察官以九十一
    年度毒偵字第九一六、一００六號為不起訴處分確定；復於
    九十四年間因施用毒品案件，經士林地院以九十五年度訴字
    第三九號刑事判決處有期徒刑十月確定（現在監執行中）；
    再於九十五年間因施用毒品案件，經士林地方法院以九十五
    年度訴字第一０四七號刑事判決處有期徒刑一年，再由臺灣
    高等法院於九十六年五月九日以九十六年度上訴字第一三七
    一號刑事判決上訴駁回（尚未確定）在案，此有臺灣高等法
    院被告前案紀錄表及上開不起訴處分書、判決書各乙份在卷
    可稽。是被告於觀察、勒戒執行完畢釋放後五年以內再施用
    毒品，則本件檢察官起訴被告施用第一級毒品，符合上開規
    定，合先敘明。
(二)、又按海洛因依毒品危害防制條例第二條第二項第一款之規定
    ，係屬第一級毒品，故核被告所為，係犯毒品危害防制條例
    第十條第一項之施用第一級毒品罪。又被告持有海洛因係供
    己施用，則其持有之低度行為，為施用毒品之高度行為所吸
    收，不另論罪。復查被告前因竊盜及偽造文書等案件，經士
    林地院分別以九十年度易字第六０五號刑事判決處有期徒刑
    一年六月，及以九十一年度訴字第五０七號刑事判決處有期
    徒刑四月確定，並經同法院裁定上開罪刑應執行有期徒刑一
    年九月確定，並於九十三年五月十八日縮短刑期執行完畢出
    監在案，此有上開紀錄表乙份附卷可證，是其於受有期徒刑
    執行完畢後五年內故意再犯有期徒刑以上之本罪，為累犯，
    應依刑法第四十七條第一項之規定，加重其刑。爰審酌被告
    前有多次施用毒品之犯行，仍不知悔悟，故態復萌，再次施
    用毒品，無視於毒品對於自身健康之戕害及國家對於杜絕毒
    品犯罪之禁令，惟審酌被告犯後坦承犯行，態度尚佳，及施
    用毒品者均具有相當程度之生理成癮性及心理依賴性，戒除
    不易，且犯罪心態與一般刑事犯罪之本質不同，非難性較低
    ，以及本件僅施用一次等一切情狀，量處如主文所示之刑，
    以資懲儆。
據上論斷，應依刑事訴訟法第二百七十三條之一第一項、第二百
九十九條第一項前段，毒品危害防制條例第十條第一項，刑法第
十一條前段、第四十七條第一項，判決如主文。
本案經檢察官彭聖斐到庭執行職務。
中　　華　　民　　國　　96　　年　  6　　月　　 29　　日
　　　　　　　　　刑事第六庭法　官  饒金鳳
以上正本證明與原本無異。
如不服本判決，應於判決送達後十日內，向本院提出上訴狀。
                            書記官  王春森
中　　華　　民　　國　　96　　年　　6 　　月　　29　　日
附錄本案論罪科刑之法律條文：
毒品危害防制條例第十條第一項：
施用第一級毒品者，處六月以上五年以下有期徒刑。
